【裁判字號】    90,上易,84
【裁判日期】    900223
【裁判案由】    業務侵占
【裁判全文】
臺灣高等法院高雄分院刑事判決                        九十年度上易字第八四號
    上  訴  人
    即  被  告  乙○○
右上訴人因業務侵占案件，不服臺灣高雄地方法院八十九年度易字第四○五四號，中
華民國八十九年十一月二十八日第一審判決（起訴案號：臺灣高雄地方法院檢察署八
十九年度偵字第一二二二六號）提起上訴，本院判決如左：
    主  文
上訴駁回。
乙○○緩刑貳年。
    事  實
一、乙○○原係甲○○○股份有限公司（下稱統聯公司）派駐高雄市○○○路三三七
    巷二二弄一之一號匯成花園社區之保全組長，負責該社區門禁安全及收取管理費
    等事宜，為從事業務之人。詎竟意圖為自己不法之所有，基於概括犯意，自八十
    八年十一月八日起，迄八十九年五月二十日止，連續利用其職務收取住戶所交管
    理費新台幣（下同）二十三萬二千八百元（一戶二千四百元，共收九十七戶）及
    裝璜保證金八萬元（一戶二萬元，共收四戶），共計新台幣（下同）三十一萬二
    千八百元（含一紙支票金額七千二百元），竟未繳回公司，侵吞入己，擅行離職
    。嗣經統聯公司逐一查證，始獲悉上情。
二、案經統聯公司訴由臺灣高雄地方法院檢察署檢察官偵查起訴。
    理  由
一、右揭事實業據上訴人即被告乙○○（下稱被告）於偵查、原審及本院審理中坦承
    不諱，並供承計收管理費二十三萬元二千八百元（一戶二千四百元，收九十七戶
    ，共收現金二十二萬五千六百元，及一紙支票七千二百元），及保證金八萬元（
    一戶二萬元，計收四戶），合計三十一萬二千八百元等語，核與告訴人統聯公司
    之代理人黃寬爐到庭指訴情節大致相符，復有匯成花園社區管理委員會函影本一
    件、存證信函一紙、收據影本六紙、簽收證明影本七紙附卷可佐，應認被告自白
    與事實相符，本件事證明確，被告犯行足堪認定。
二、核被告所為，係犯刑法第三百三十六條第二項之業務侵占罪。被告所為數行為，
    時間緊接，所犯構成要件罪名相同，顯係出於概括之犯意為之，為連續犯，爰依
    刑法第五十六條之規定論以一罪，並加重其刑。
三、原審因而適用刑法第五十六條、第三百三十六條第二項，罰金罰鍰提高標準條例
    第一條前段，並審酌被告身為告訴人公司派駐在高雄市○○○路三三七巷二二弄
一之一號匯成花園社區擔任保全組長，竟利用其收取住戶繳費之職務，挪用其持
    有住戶繳納之款項，誠屬不該，其犯罪之動機、目的、手段、告訴人所受之損害
    ，及其犯後能坦承犯行等一切情狀，量處有期徒刑八月。經核原判決認事用法尚
    無不合，量刑亦稱妥適，被告上訴意旨以量刑過重，指摘原判決不當，為無理由
    ，應予駁回。查被告前未曾受有期徒刑以上刑之宣告，有台灣高雄地方法院檢察
    署刑案資料查註紀錄表及臺灣高等法院被告全國前案紀錄表各一份附卷可稽，且
    業與告訴人達成和解，賠償告訴人全部損害，有和解書一份在卷可考，被告乙○
    ○經此偵審程序之教訓，應知警惕，諒無再犯之虞，本院認其所宣告之刑，以暫
    不執行為適當，爰併諭知緩刑二年，以勵自新。
據上論斷，應依刑事訴訟法第三百六十八條、刑法第七十四條第一款，判決如主文。
本案經檢察官董明正到庭執行職務。
中    華    民    國         九十       年      二      月    二十三    日
                              臺灣高等法院高雄分院刑事第八庭
                                  審判長法官  郭雅美
                                        法官  張盛喜
                        法官  莊飛宗
右正本證明與原本無異。
不得上訴。
                                      書記官  張宗芳
中    華    民    國         九十       年      二      月    二十六    日
附錄論罪科刑法條：刑法第三百三十六條第二項。
對於公務上或因公益所持有之物，犯前條第一項之罪者，處一年以上七年以下有期徒
刑，得併科五千元以下罰金。
對於業務上所持有之物，犯前條第一項之罪者，處六月以上五年以下有期徒刑，得併
科三千元以下罰金。
                                                                      Ｈ


司法院資訊處製作；財團法人民間司法改革基金會備份。
